# 请教关于政府捐赠土地的问题

提问人：scly78 时间：2011-03-24 15:06:00
我在给有 2 家公司做尽职调查，均遇见这样的问题，第一家是 2003 年，当地政府无偿给这家企业一块土地，企业做入了资本公积，并且在 05 年的时候，转增资本；
另外一家企业是， 2008 年，政府无偿给了一块土地给企业，企业也做入了资本公积， 09 年也转增资本了； 2 家企业一个是新准则下的，一个是老准则下的，处理正确吗？

回答人：chenyiwei
首先需要明确该土地的性质。如果是划拨土地，则划入的企业无需作账务处理，不会导致资本公积的增加。
如果是出让土地，则： 1 、老准则下的企业：应按财会[2003]29号文规定的接受非现金捐赠的会计处理规定处理，即通过“待转资产价值”科目核算，最终计入“资本公积——接受捐赠非货币资产准备”，并在实现后转为“资本公积——其他资本公积”，只有在转入了“资本公积——其他资本公积”之后，才能用于转增资本。 2 、新准则下的企业：应按政府补助准则处理，作为接受与资产相关的政府补助，先记入递延收益，在土地使用年限内逐步结转到营业外收入（相应转入未分配利润），不能一次转入资本公积。 因此，这两家公司将无偿取得土地计入资本公积并转增资本的做法很可能是不恰当的。

回答人：chenyiwei
回复 藤椅 scly78 的帖子原制度下规定的“实现后”，就是把该资产处置或以其他方式终止确认之后。
并没有“政府捐赠取得的土地”这一说法。如果无偿取得的土地，其性质为划拨的，则无需进行账务处理；如果属于出让土地的，则相当于政府豁免了应缴纳的土地出让金，应根据不同情况判断属于资本性投入还是政府补助（例如，可以根据给予豁免的该政府机关及其所属机构是否在该企业中享有权益来判断）。